臺北高等行政法院裁定
111年度停字第23號
聲  請  人  CHITYEN DUANGCHAI （暖摘）

                          送達代收人  黃美玉        
相  對  人  勞動部                                   
代  表  人  許銘春（部長）住同上
上列當事人間聲請停止執行事件，本院裁定如下：
　　主  文
聲請駁回。
聲請訴訟費用由聲請人負擔。
　　理  由
一、按「於行政訴訟起訴前，如原處分或決定之執行將發生難於
    回復之損害，且有急迫情事者，行政法院亦得依受處分人或
    訴願人之聲請，裁定停止執行。但於公益有重大影響者，不
    在此限。」行政訴訟法第116條第3項定有明文。可知，聲請
    原處分或決定之停止執行，需有避免難於回復損害之急迫性
    ，始得為之。又所謂難於回復之損害，係指其損害不能回復
    原狀，或不能以金錢賠償，或在一般社會通念上，如為執行
    可認達到回復困難之程度等情而言。至當事人主觀上難於回
    復之損害，當非屬該條所指之難於回復之損害。
二、聲請意旨略以：聲請人與相對人間就業服務法事件，前經聲
    請人向訴願機關即行政院提起訴願暨聲請停止執行，訴願部
    分現審理中，但停止執行之部分遭拒。然相對人民國111年3
    月2日勞動發管字第1110001453號函廢止聘僱許可（下稱原
    處分），堪認聲請人現處於得隨時被強制出國的處境，而有
    急迫情事存在。且原處分一經執行，聲請人出境後，在臺工
    作及居留權利將受損害而難以回復。又原處分如停止執行，
    聲請人僅是繼續在臺等待本案行政爭訟確定，且聲請人有固
    定居所及友人照料，並無治安、社會危害等疑慮，於公益無
    重大影響，爰依行政訴訟法第116條第3項規定聲請裁定停止
    執行原處分等語。
三、經查，原處分規制內容係在廢止相對人前以108年8月14日勞
    動發事字第1081937724號函核准統義玻璃工業股份有限公司
    (以下簡稱雇主)聘僱聲請人之聘僱許可，效果上僅涉及聲請
    人不得續依前開聘僱許可於我國境內工作。是原處分之執行
    ，縱致聲請人無法於聘僱許可期間在我國工作，而受有損害
    ，然該等不能工作之損害，依客觀情形及一般社會通念，尚
    非不能以金錢加以補償或回復，難認屬不能回復之損害。聲
    請人另主張其居留權利將受難以回復之損害云云，惟原處分
    關於雇主應於14日內為聲請人辦理手續使其出國之部分，乃
    告知雇主應遵循就業服務法第74條第1項規定之雇主責任，
    雇主是否依此為聲請人辦理出國，尚繫諸雇主與聲請人是否
    配合辦理，雇主並無執行入出國及移民法強制外國人出國的
    公權力。縱聲請人因聘僱許可遭廢止，可能致居留原因消失
    ，而遭內政部移民署依入出國及移民法相關規定廢止居留，
    然此無法居留之損害，亦係因內政部移民署依法另為處分所
    致，而非原處分所造成，是聲請人此部分主張亦難憑採。至
    依行政訴訟法第116條第3項規定，須已合致於該項前段之停
    止執行要件者，始須再考量是否於公益有重大影響，而不應
    准停止執行。聲請意旨以停止原處分之執行，對公益無重大
    影響云云，亦不足採為有利之認定。從而，本件聲請核與停
    止執行要件不符，無從准許。
四、結論：本件聲請無從准許，應予駁回，裁定如主文。
中　　華　　民　　國　　111 　年　　5 　　月　　26　　日
                    臺北高等行政法院第四庭
                              審判長法  官　高愈杰
                                    法  官　楊坤樵
                                    法  官　李君豪 
上為正本係照原本作成。
如不服本裁定，應於送達後10日內向本院提出抗告狀（須按他造
人數附繕本）。
中　　華　　民　　國　　111 　年　　5 　　月　　26　　日
          　　　　　　      　　　  書記官  樓琬蓉